臺灣桃園地方法院刑事判決　　　　　　　95年度易字第1693號
公　訴　人　台灣桃園地方法院檢察署檢察官
被　　　告　乙○○
　　　　　　　　　　　弄15號.
　　　　　　　　　　（另案於臺灣桃園監獄執行中）
上列被告因竊盜案件，經檢察官提起公訴（95年度偵字第17139
號）及移送併辦（96年度偵字第139 號、8423號、23430 號），
被告乙○○於準備程序就被訴及移送併辦事實為有罪陳述，經本
院裁定進行簡式審判程序，茲判決如下：
    主  文
乙○○共同連續攜帶兇器毀越安全設備於夜間侵入住宅竊盜，累
犯，處有期徒刑壹年拾月。未扣案之六角扳手壹把沒收。並於刑
之執行前，令入勞動場所強制工作年。
    事  實
一、乙○○前因竊盜案件，經台灣桃園地方法院檢察署檢察官於
    民國91年5 月24日以91年偵字第9615號提起公訴，經本院於
    91年7 月16日以91年度易字第1032號判處有期徒刑11月確定
    ，又因竊盜案件，經臺灣桃園地方法院檢察署檢察官於92年
    3 月31日以92年度偵字第4688號提起公訴，再經本院於92年
    6 月19日以92年易字第624 號判處有期徒刑1 年，於92年9
    月5 日確定。另因違反毒品危害防制條例案件，經臺灣桃園
    地方法院檢察署檢察官於92年7 月31日以91年度毒偵字第
    3145 號 聲請以簡易判決處刑，並經本院於92年9 月29日以
    92年度壢簡字第1177號判處有期徒刑6 月，於92年12月21日
    確定。乙○○於92年3 月14日入監，上開3 罪接續執行，於
    94年6 月17日因縮短刑期假釋出監，並於94年12月9 日縮刑
    期滿執行完畢。詎猶未知悔改，竟基於意圖為自己不法所有
    之概括犯意，連續於附表編號1 至5 所列之時間、地點，或
    獨自或與辛○○（附表編號2 、4 、5 部分，由公訴人另行
    偵辦）基於概括犯意聯絡以附表所列之手法侵入他人住宅內
    行竊，竊得如附表所示之財物。嗣分別據遭竊之被害人己○
    ○（附表編號1） 、甲○○（編號4） 、戊○○之女丙○○
    （編號2） 訴請桃園縣政府警察局中壢分局依被害人手機序
    號通聯記錄（編號1） 或現場採集之指紋比對檔存指紋（編
    號2） 後，循線查獲，及被害人庚○○訴請桃園縣政府警察
    局大溪分局於現場優酪乳瓶上採集之DNA 比對後查獲（編號
    3
    ）、被害人丁○○訴請桃園縣政府警察局平鎮分局依現場採
    得指紋比對檔存指紋後查獲（編號5） ，始悉上情。
二、案經桃園縣政府警察局中壢分局、大溪分局及平鎮分局報告
    台灣桃園地方法院檢察署檢察官偵查起訴。
    理  由
一、本件被告乙○○所犯係死刑、無期徒刑或最輕本刑為3 年以
    上有期徒刑以外之罪，其於本院審理期日中就被訴事實為有
    罪之陳述，經本院告知簡式審判程序之旨，並聽取當事人意
    見後，由本院依刑事訴訟法第273 條之1 第1 項規定裁定進
    行簡式審判程序，合先敘明。
二、上開犯罪事實，業據被告於偵查中至本院審理時均坦承不諱
    。而(一)附表編號1 部分，並有被害人己○○指述失竊情形、
    證人林詠荃證述手機變賣經過，及手機通聯記錄在卷可稽。
    (二)編號2 部分，業據證人丙○○（被害人戊○○之女）證述
    失竊情形、內政部警政署刑事警察局95年6 月30日刑紋字第
    0950095079號鑑驗書、桃園縣政府警察局平鎮分局刑案現場
    勘察報告書暨刑案現場照片10張在卷可稽。(三)編號3 部分，
    業據被害人庚○○指述被竊情節甚詳、內政部刑事警察局96
    年1 月29日刑醫字第0960001069號（DNA 型別鑑定）鑑驗書
    。(四)編號4 部分，並據被害人甲○○指述失竊情節相符，及
    贓物認領保管單1 紙、扣案物照片3 張、被害人製作之懸賞
    抓賊廣告上附監視器翻拍相片6 張附卷可稽。(五)編號5 部分
    ，並據被害人丁○○指述失竊情節甚詳、桃園縣政府警察局
    95年8 月17日桃警鑑字第0950076298號函暨指紋鑑驗報告書
    及現場照片在卷可稽。是被告上開犯行堪予認定，應予依法
    論科。
三、論罪科刑
  (一)比較新舊法部分：
  1.按修正後刑法第2 條第1 項暨第35條之規定，係規範行為後
    法律變更所生新舊法比較適用之準據法暨刑之重輕之基本原
    則，於新法施行後，應適用新法第2 條第1 項及第35條之規
    定；比較新舊法時，亦應就罪刑有關之共犯、未遂犯、想像
    競合犯、牽連犯、連續犯、結合犯，以及累犯加重、自首減
    輕暨其他法定加減原因（如身分加減）與加減例等一切情形
    ，綜其全部罪刑之結果而為比較並整體適用，不能割裂而分
    別適用有利益之條文（最高法院95年第8次 刑庭會議決議及
    27上字第2615號判例參照）。又刑法第28 條 共同正犯之規
    定新舊法範圍相同者，前曾經有期徒刑執行完畢而於五年內
    故意再犯有期徒刑以上之罪、未遂犯之規定，則依最高法院
    95年度第21次刑事庭決議，無有利不利之部分，毋庸比較，
    應逕行適用新法。
  2.又查被告乙○○行為後，刑法第56條連續犯之規定，業已於
    94年1 月7 日修正（刪除），並於94年2 月2 日公布，95年
    7 月1 日施行。此修正雖非犯罪構成要件之變更，但顯已影
    響行為人刑罰之法律效果，自屬法律變更，而依修正後刑法
    第2 條第1 項規定比較結果，被告於舊法時期所犯之數次竊
    盜犯行，依新法應分論併罰之結果，其刑度顯較依修正前刑
    法第56條規定應論以一罪，得加重其刑至二分之一之情行為
    重，故自以舊法之規定較有利於被告呂垣樟，本件犯行應依
    修正前刑法第56條連續犯之規定論以一罪，依法加重其刑。
    至被告行為後，雖共同正犯、累犯之規定均有修正，然被告
    不論依修正前後之法律，其前開犯行均各自構成共同正犯、
    累犯，是揆諸前述，此部分自毋庸比較，應逕行適用新法之
    規定。
  (二)按磚塊、石頭乃自然界之物質，尚難謂為通常之「器械」，
    從而持磚塊、石頭砸毀他人車窗竊盜部分，尚難論以攜帶兇
    器竊盜罪（最高法院92年度台非字第38號著有判例），附表
    編號1 部分被告以地上拾起之木頭撬開窗戶，依上開說明，
    木頭亦應屬自然界之物質，故持木頭竊盜部份，尚難論以攜
    帶兇器罪，核被告乙○○就附表編號1 之犯行，係犯刑法第
    321 條第1 項第2 款之毀越安全設備加重竊盜罪；就附表編
    號2 之犯行，係犯刑法第321 條第1 項第2 款之毀越門扇加
    重竊盜罪；就附表編號3 之犯行，係犯刑法第321 條第1 項
    第2 款之逾越安全設備加重竊盜罪；就附表編號4 之犯行，
    係犯刑法第321 條第1 項第1 款、第2 款、第3 款之攜帶兇
    器、毀越安全設備，於夜間侵入住宅之加重竊盜罪；就附表
    編號5 之犯行，係犯刑法第321 條第1 項第2 款之毀越門扇
    加重竊盜罪。被告乙○○與辛○○就附表編號2 、4 、5 之
    犯行有犯意聯絡及行為分擔，均應論以共同正犯。被告乙○
    ○先後多次加重竊盜行為，其時間緊接，所犯均係構成要件
    相同之罪，顯係基於概括犯意反覆為之，依據其行為時法，
    構成連續犯，依修正前刑法第56條規定，應論以情節較重之
    一罪（附表編號4 之部分），並加重其刑。又被告乙○○曾
    有事實欄所載之前科及有期徒刑執行情形，有臺灣高等法院
    被告前案紀錄表一份在卷可稽，被告乙○○於前開有期徒刑
    執行完畢後，5 年內故意再犯本件有期徒刑以上之罪，為累
    犯，應依法加重其刑，並遞加重之。附表編號1 、2 、3 、
    5 之犯刑，雖未據公訴人提起公訴，惟業據其移送併辦，且
    本院認與提起公訴部份（編號4 之犯行）有連續犯之裁判上
    一罪關係，為起訴之效力所及，基於審判不可分之原則，應
    併予審理，附此敘明。
  (三)爰審酌被告乙○○屢屢持械、破壞他人門扇及安全設備行竊
    ，嚴重蔑視他人財產權，造成他人重大財產、住居安全之危
    害，然犯後始終坦承全部犯行，態度尚可，犯罪所生之危害
    非輕，暨被告之素行、生活狀況、犯罪之動機、目的、手段
    等一切情狀，量處如主文所示之刑，以示懲戒。
  (四)刑法第38條沒收之規定亦於94年1 月7 日修正公布，並於95
    年7 月1 日施行，按從刑附屬主刑，除法律有特別規定外，
    依主刑所適用之法律（最高法院95年第8 次刑庭會議決議參
    照）；查沒收為從刑之一種，本件依修正後刑法第2 條第1
    項之規定就主刑比較結果，應適用行為時（即修正前）之法
    律，已如前述，依從刑附屬於主刑之原則，自不得就新舊法
    予以割裂適用，應一律適用行為時（即修正前）之法律。本
    件附表編號5 之犯行所用之六角扳手一把，業據被告供承係
    其自備用以行竊之物，雖未扣案但無證據證明業已滅失，應
    依修正前之刑法第38條第1 項第2 款規定，宣告沒收之。至
    本件被告乙○○於附表編號4 之犯行所用以行竊之鐵棍與一
    字起子，業據被告乙○○否認係其所有，於警詢及偵訊中供
    稱係在犯罪現場所取得，附表編號1 之犯行所用之木頭，亦
    係被告隨手自地上取得，均無證據證明係其所有或共犯所有
    之物，尚不予宣告沒收。
  (五)按保安處分中之強制工作，旨在對嚴重職業性犯罪及欠缺正
    確工作觀念或無正常工作因而犯罪者，強制其從事勞動，學
    習一技之長及正確之謀生觀念，使其日後重返社會，能適應
    社會生活。刑法第90條第1 項規定：有犯罪之習慣或因遊蕩
    或懶惰成習而犯罪者，得於刑之執行前，令入勞動場所，強
    制工作。此係本於保安處分應受比例原則之規範，使保安處
    分之宣告，與行為人所為行為之嚴重性、行為人所表現之危
    險性及對於行為人未來行為之期待性相當之意旨而制定，而
    由法院視行為人之危險性格，決定應否令入勞動處所強制工
    作，以達預防之目的（最高法院94年台上字第6519號判決意
    旨參照）。而依上揭被告前科紀錄，被告自91年間至92年間
    ，先後因竊盜罪，二次經法院判處罪刑確定，於94年12月9
    日執行完畢，即再犯本案多次竊盜犯行；且本案附表編號1
    、4 之犯行為警循線追查，而於95年7 月25日約談被告到案
    說明之後，被告毫無警惕及悔意，尚於95年8 月3 日起至95
    年11月19日止，再犯4 次竊盜罪，為本院另於96年1 月30日
    以95年易字1871號判處應執行有期徒刑2 年4 月在案，有上
    開判決及台灣高等法院被告前案紀錄表各一份在卷可稽。益
    見被告前經監獄執行後及法院判處罪行後仍未悛悔，一再犯
    案，據此不僅彰顯其確有犯罪之習慣，尤徵單憑施予刑罰制
    裁，殊難收矯正被告竊盜惡習之功，毫無收戒除其不勞而獲
    劣性之效，職是，僅藉刑之執行既不足以徹底根絕惡性，自
    有另謀其他處遇方式之必要，俾能矯其頑習並防杜再犯，爰
    依竊盜犯贓物犯保安處分條例第3 條第1 項、第5 條第1 項
    前段之規定，諭知於刑之執行前，令入勞動場所強制工作3
    年，以資矯治。
據上論斷，應依刑事訴訟法第273 條之1 第1 項、第299 條第1
項前段，刑法第2 條第1 項前段、第28條、第321 條第1 項第1
款、第2 款、第3 款、第47條第1 項、第70條，修正前刑法第56
條、第38條第1 項第2 款，竊盜犯贓物犯保安處分條例第3 條第
1項 、第5 條第1 項前段，判決如主文。
本案經檢察官郝中興到庭執行職務。
中　　華　　民　　國　　96　　年　　8　　月　 　28　　日
                        臺灣桃園地方法院刑事第五庭
                                  法　官　楊  晴  翔
如不服本判決，應於判決送達後10日內向本院提出上訴狀（應附
繕本），上訴於臺灣高等法院。
本件正本證明與原本無異。
                                  書記官  范  升  福
中　　華　　民　　國　　96　　年　　8 　　月　　28　　日
附錄本案論罪科刑法條：
中華民國刑法第321 條（加重竊盜罪）
犯竊盜罪而有左列情形之一者，處6 月以上、5 年以下有期徒刑
：
一  於夜間侵入住宅或有人居住之建築物、船艦或隱匿其內而犯
    之者。
二  毀越門扇、牆垣或其他安全設備而犯之者。
三  攜帶兇器而犯之者。
四  結夥三人以上而犯之者。
五  乘火災、水災或其他災害之際而犯之者。
六  在車站或埠頭而犯之者。
前項之未遂犯罰之。
竊盜犯贓物犯保安處分條例
第3 條第1項
十八歲以上之竊盜犯、贓物犯，有犯罪之習慣者，得於刑之執行
前，令入勞動場所強制工作。
第5 條第1項
依本條例宣告之強制工作處分，其執行以三年為期。但執行已滿
一年六個月，而執行機關認為無繼續執行之必要者，得檢具事證
，報請檢察官聲請法院免予繼續執行。
附表
┌──┬────┬────┬───┬────────┬──────────┐
│編號│時間    │地點    │共犯  │手法            │竊盜財物            │
│    │        │        │      │                │（現金單位；新台幣）│
├──┼────┼────┼───┼────────┼──────────┤
│    │95年4 月│桃園市中│無    │以地上拾得木頭撬│裝有1 萬餘元撲滿兩個│
│1   │20日上午│壢市華勛│      │開窗戶鐵條後，攀│、手機1 支、玉製品一│
│    │10時50分│街37巷6 │      │爬窗戶入內      │批、鑰匙2 串、佛珠1 │
│    │許      │弄1號   │      │                │包、金鍊1 條、金戒1 │
│    │        │        │      │                │個、鐵門遙控器1 個、│
│    │        │        │      │                │皮包1 個（內有健保卡│
│    │        │        │      │                │、現金1 千元）、現金│
│    │        │        │      │                │4、5000元           │
├──┼────┼────┼───┼────────┼──────────┤
│2   │95年5 月│桃園縣平│辛○○│徒手破壞鐵捲門開│數位相機1 台、金項鍊│
│    │22日下午│鎮市莒光│      │關進入屋內      │1 條、金戒指2 個、白│
│    │1時許   │路90號  │      │                │金項鍊1 條、水晶手鐲│
│    │        │        │      │                │1 個、玉製項鍊墜子2 │
│    │        │        │      │                │個、錄音筆1支       │
├──┼────┼────┼───┼────────┼──────────┤
│    │95年5 月│桃園縣大│無    │推開未鎖緊之鐵窗│價值約5萬元之金飾1  │
│3   │26日下午│溪鎮西尾│      │，攀爬入屋內    │批、相機1 台、優酪乳│
│    │1時許   │6 之6 號│      │                │1瓶 （當場飲用殆盡）│
│    │        │2 樓    │      │                │                    │
├──┼────┼────┼───┼────────┼──────────┤
│    │95年6 月│桃園縣大│辛○○│持客觀上足供兇器│茶壺約30個、木雕螃蟹│
│4   │12日凌晨│溪鎮新峰│      │使用，對人之身體│1 隻、洋酒20餘瓶、馬│
│    │1時許   │里19鄰花│      │、生命、安全構成│達電動齒輪鋸子1 台、│
│    │        │        │      │威脅之鐵棍、一字│茶葉18台斤、砂輪機1 │
│    │        │        │      │起子破壞窗戶及攝│台、監視攝影鏡頭2 個│
│    │        │        │      │影機，由窗戶爬進│、鐮刀1支           │
│    │        │        │      │屋內            │                    │
├──┼────┼────┼───┼────────┼──────────┤
│    │95年6 月│桃園縣平│辛○○│以持客觀上足供兇│筆記型電腦1 部、數位│
│5   │19日下午│鎮市三興│      │器使用，對人之身│相機2 台、金飾鏈墜3 │
│    │3時許   │路47巷7 │      │體、生命、安全構│個、耳環2 個、存款簿│
│    │        │        │      │成威脅之六角扳手│數本、隨身碟1 支、現│
│    │        │        │      │撬開鐵捲門開關後│金1000元            │
│    │        │        │      │，啟動鐵捲門入內│                    │
└──┴────┴────┴───┴────────┴──────────┘
